【裁判字號】    90,易,282
【裁判日期】    900525
【裁判案由】    竊盜
【裁判全文】
臺灣屏東地方法院刑事判決                            九十年度易字第二八二號
    公  訴  人  臺灣屏東地方法院檢察署檢察官
    被      告  乙○○
右被告因竊盜案件，經檢察官提起公訴（九十年度偵字第八二四號、第八二五號），
本院判決如左：
    主  文
乙○○共同竊盜，累犯，處拘役參拾日，如易科罰金，以參佰元折算壹日。
    事  實
一、乙○○前因違反肅清煙毒條例，經本院判處有期徒刑三年二月，並於民國八十七
    年七月十一日執行完畢，猶不知謹言慎行，復與丙○○ (已審結)共同基於意圖
    為自己不法所有之犯意聯絡，於八十九年九月二十九日十三時四十分許，徒手侵
    入尚未完工之屏東縣萬丹鄉○○村○○路二四五號屋內，竊取甲○○所有之鋁門
    窗二扇，得手後，欲離去之際，適為至現場查看之甲○○所發覺，二人始將鋁門
    窗返還甲○○。
二、案經屏東縣警察局屏東分局報請臺灣屏東地方法院檢察署檢察官偵查起訴。
    理  由
一、被告乙○○於審判期日經合法傳喚，無正當理由而不到，惟據其前於本院所為之
    陳述，則矢口否認有竊盜犯行，辯稱：那是丙○○要作鴿子籠，他跟我說他朋友
    有兩個鋁門窗要給他，叫我幫他載回去云云。經查：右揭犯罪事實，業據被害人
    甲○○於警訊中指訴甚詳，另同案被告丙○○於本院審理中亦供承：我沒有跟乙○○說已經過鋁門窗所有人之同意，我是跟他說我看到那間房子好像無人居住，
    窗戶全被拔光，請他幫我載回去等語，再由卷附照片所示，被害人甲○○所有之
    房屋，一望即知為興建中之建築物，是置於屋內之鋁門窗，自屬尚未安裝完成，
    而非遭人棄置，乃被告明知未經鋁門窗所有人之同意，竟與乙○○二人擅自前往
    搬取，其主觀上顯有竊盜之犯意。此外，復有贓物保領結一紙、現場照片數幀附
    卷可稽，被告所辯洵屬飾卸之詞，委無足採，其犯行堪以認定。
二、核被告所為，係犯刑法第三百二十條第一項之普通竊盜罪。被告與丙○○二人就
    上揭犯行，有犯意聯絡及行為分擔，皆為共同正犯。被告前因違反肅清煙毒條例
    ，經本院判處有期徒刑三年二月，並於八十七年七月十一日執行完畢，有卷附被
    告全國前案紀錄表可按，其受有期徒刑之執行後，五年內，再犯有期徒刑以上刑
    之罪，為累犯，依法應加重其刑。爰審酌被告犯罪之動機、手段、所造成被害人
    之損害及其犯後態度等一切情狀，分別量處如主文所示之刑。又被告行為後，刑
    法第四十一條已於九十年一月十日修正公布，並自同年月十二日生效，依修正後
    所規定「犯最重本刑為五年以下有期徒刑以下之刑之罪，而受六個月以下有期徒
    刑或拘役之宣告，因身體、教育、職業、家庭之關係或其他正當事由，執行顯有
    困難者，得以一元以上三元以下折算一日，易科罰金。但確因不執行所宣告之刑
    ，難以收矯正之效，或難以維持法秩序者，不在此限。併合處罰之數罪，均有前
    項情形，其應執行之刑逾六月者，亦同。」，與修正前之規定「犯最重本刑為三
    年以下有期徒刑以下刑之罪，而受六月以下有期徒刑或拘役之宣告，因身體、教
    育、職業或家庭之關係，執行顯有困難者，得以一元以上三元以下折算一日，易
    科罰金。」相比較，以修正後之規定有利於被告，依刑法第二條第一項前段，應
    適用修正後之規定，諭知易科罰金之折算標準，以符法制。
據上論斷，應依刑事訴訟法第二百九十九條第一項前段、刑法第二條第一項前段、第
三百二十條第一項、第四十七條、第四十一條第一項前段、罰金罰鍰提高標準條例第
一條前段、第二條，判決如主文。
本案經檢察官許英輝到庭執行職務
中      華      民      國      九十      年     五     月    二十五    日
                                      臺灣屏東地方法院刑事第一庭
                                          法  官   包梅真
右正本證明與原本無異。
如不服本判決，應於判決送達後十日內，向本院提出上訴狀。
附錄法條：
刑法第三百二十條第一項
意圖為自己或第三人不法之所有，而竊取他人之動產者，為竊盜罪，處五
年以下有期徒刑、拘役或五百元以下罰金。
                                          書記官   蔡進吉
中    華    民    國     九十      年      五      月       二十五      日


司法院資訊處製作；財團法人民間司法改革基金會備份。
